臺灣臺中地方法院刑事判決　　　　　　　 96年度易字第504號
公　訴　人　臺灣臺中地方法院檢察署檢察官
被　　　告　乙○○
選任辯護人　林士傑律師
被　　　告　丁○○
　　　　　　　　　　　2號
被　　　告　辛○○
選任辯護人　林基豐律師
上列被告等因恐嚇案件，經檢察官提起公訴（95年度偵字第
21925號），本院判決如下：
    主    文
丁○○共同連續以加害生命、身體之事，恐嚇他人致生危害於安
全，處拘役伍拾玖日，如易科罰金，以銀元參佰元即新臺幣玖佰
元折算壹日。
乙○○共同連續以加害生命、身體之事，恐嚇他人致生危害於安
全，處拘役參拾日，如易科罰金，以銀元參佰元即新臺幣玖佰元
折算壹日。
辛○○無罪。
    犯罪事實
一、乙○○、丁○○前曾均係一統徵信有限公司（下稱一統徵信
    公司）之職員，辛○○則係乙○○之妻。緣於民國（下同）
    94年5月13日，壬○○以新臺幣（下同）4萬元之代價，委託
    丁○○調查其夫己○○（另經不起訴處分）與甲○○不當之
    男女交往關係，丁○○受此委託之後，乃與乙○○共同調查
    此情。於94年9月13日21時40分左右，丁○○發覺甲○○與
    己○○已於同日20時27分左右同赴址設在臺中市北屯區○○○○路120號之富可利汽車旅館，立即通知壬○○、乙○○
    儘速到場，乙○○乃與其妻辛○○、壬○○先到臺中市警察
    局第五分局松安派出所報警，由員警鄭建明、王繼宗2人會
    同其等3人到上址抓姦，於同日21時50分左右，乙○○、丁○○、辛○○、壬○○等4人於員警鄭建明、王繼宗等2人陪
    同下，當場在上址旅館205號房內查獲己○○、甲○○同處
    一室，壬○○見狀情緒激動，嗣在員警鄭建明、王繼宗勸阻
    、協調下，眾人均同意到松安派出所處理後續事宜。詎在松
    安派出所協商過程中，乙○○及丁○○2人，竟基於恐嚇之
    概括犯意聯絡，於同日23時左右，趁松安派出所員警處理其
    他公務未加以留意之機會時，推由丁○○以：「今日若不簽
    和解書及本票，有何後果自己要負責。」、「你那2個小孩
    不止這些錢」等加害甲○○生命、身體之事出言恐嚇甲○○
    ，使甲○○心生畏懼，致生危害於其安全。甲○○、己○○
    因共處一室，情知理虧，乃經壬○○同意後簽立民事和解書
    ，甲○○同意支付80萬元、己○○同意支付60萬元，供作賠
    償壬○○之精神賠償費用，且己○○、甲○○亦當場簽發上
    開金額之本票（甲○○簽發4張，面額分別為50萬元1張、10
    萬元3張，到期日分別為94年9月25日、94年10月25日、94
    年11月25日、94年12月25日；己○○簽發1張面額60萬元，
    到期日為94年9月25日）。嗣後因己○○拒未依約支付上揭
    款項，乙○○、丁○○2人乃夥同另一不詳姓名成年男子，
    於同年9月26日下午14時左右，前往己○○父母即戊○○、
    丙○○位於臺中市○○區○○里○○路352巷63號住處催討
    債務，因丙○○將門反鎖而不得入內，乙○○、丁○○2人
    得知己○○躲在該屋內房間不出面，乃承前概括犯意聯絡，
    推由丁○○在浴室窗戶外接續對屋內之戊○○、丙○○、己○○恫嚇稱：「己○○，你叫他出來，不要再躲了，你再躲
    就都不要出來，若出來就要給你好看。」、「最好你兒子都
    不要出門，若是出門遇到，你就知道。」、「錢拿來，如果
    錢沒有拿來，你就知道，你不要出門，出門你就知道。」等
    加害生命、身體之事恐嚇戊○○、丙○○、己○○等人，使
    戊○○、丙○○、己○○心生畏懼，致生危害於其等之安全
    。另甲○○事後亦拒不支付款項，乙○○、丁○○2人乃承
    前概括犯意聯絡，於94年9月底某日，推由丁○○夥同另2名
    不詳姓名成年男子，到臺中市○○區○○路4段698號11樓之
    1甲○○所任職之南山人壽股份有限公司北臺中分公司中裕
    通訊處找甲○○討債，因甲○○不在，丁○○乃透過公司人
    員與甲○○電話聯絡，其在電話中對甲○○口出：「妳不要
    裝傻」、「若是拿不出錢，就走著瞧」、「錢的事情如何處
    理」、「若是不處理，妳再試看看」等語，嗣並由乙○○接
    續於同年9月26日中午12時20分38秒及同時21分8秒，在不詳
    地點，先後以行動電話發簡訊向甲○○恫嚇稱：「妳是故意
    不接電話嗎？如果妳要繼續裝瘋子！後果自行負責。」等加
    害甲○○生命、身體之事恐嚇甲○○，使甲○○心生畏懼，
    致生危害於其安全。
二、案經甲○○訴由臺灣臺中地方法院檢察署檢察官偵查起訴。
    理    由
一、按被告以外之人於審判外之言詞或書面陳述，除法律有規定
    者外，不得作為證據，刑事訴訟法第159條第1項定有明文，
    此即學理上所稱「傳聞證據排除法則」。又被告以外之人於
    審判外之陳述，雖不符同法第159條之1至第159條之4之規定
    ，而經當事人於審判程序同意作為證據，法院審酌該言詞陳
    述或書面陳述作成時之情況，認為適當者，亦得為證據。當
    事人、代理人或辯護人於法院調查證據時，知有第159條第1
    項不得為證據之情形，而未於言詞辯論終結前聲明異議者，
    視為有前項之同意，亦為同法第159條之5所明定。而鑒於採
    用傳聞證據排除法則之重要理由之一，係因傳聞證據未經當
    事人之反詰問予以覈實，若當事人願放棄對原供述人之反對
    詰問時，原則上即可承認該傳聞證據之證據能力，而揆諸我
    國刑事訴訟法第159條之5之立法理由，除參照前述傳聞證據
    排除法則之基本法理外，亦參考日本刑事訴訟法第326條之
    立法例，查日本刑事審判實務之運作，有關檢察官及被告均
    同意作為證據之傳聞書面材料或陳述，可直接援引該國刑事
    訴訟法第326條作為傳聞例外之法律依據，僅在檢察官與被
    告不同意之情況下，乃須根據其他傳聞例外規定俾以斟酌該
    等書面材料或陳述是否具有證據能力，在當事人間無爭執之
    案件中，傳聞證據基本上均可依據前引規定提出於法院使用
    。據此，我國刑事訴訟法第159條之5之適用應可作同上之解
    釋，本件證人壬○○、謝敏詳在警詢時所為之陳述，證人即
    告訴人己○○、甲○○與證人張啟河、鄭建明、丙○○、戊○○、李俊良、徐遊慶、黃曉雯、劉曉玫等人在檢察官偵訊
    時所為之陳述，固為被告以外之人在審判外之陳述，均屬傳
    聞證據，惟公訴人、被告及其辯護人就前開審判外之陳述，
    迄於言詞辯論終結前未為異議之聲明，且對於該等證詞之證
    據能力均咸表示沒有意見等語，而本院審酌彼等陳述作成時
    之情況，核無違法取證及證明力明顯過低之瑕疵，亦認為以
    之作為證據為適當，故依諸上開規定及說明，前開證人等之
    陳述是否屬於傳聞之例外，無庸先行考量刑事訴訟法第159
    條之1第2項、第159條之2、第159條之3等規定，得逕依同法
    第159條之5規定作為證據，合先敘明。
二、訊據被告丁○○、乙○○固坦承有於94年9月13日晚上會同
    警員及壬○○前往上開富可利汽車旅館205號房內查獲己○○與甲○○同處一室，嗣再前往松安派出所協商，己○○、
    甲○○與壬○○成立和解並簽立本票，嗣並分別到己○○住
    處、甲○○公司討錢等情，惟均矢口否認涉有恐嚇告訴人甲○○之犯行，被告丁○○辯稱：因為壬○○委託其處理，就
    由其來承辦，壬○○經濟不好，所以才有要和解金及比例的
    協議，其在派出所時大部分時間都是和壬○○在派出所外面
    安撫壬○○，由乙○○與己○○他們談，詳情其並不清楚，
    其也有進去瞭解況狀，其並未恐嚇甲○○及己○○，亦未提
    到小孩之事，其自己也有小孩，沒有那麼沒有修養去罵到對
    方的小孩、且在派出所內也不可能去罵三字經或恐嚇。其會
    到證人甲○○公司是她要其等過去的，因為本票到期，但是
    去了證人不在，所以其請公司小姐打電話聯絡她，她說她在
    外面忙，其就跟兩個同事走了，另外再約時間，第2次去時
    ，其之委託人壬○○，有請證人公司長官到公司，但證人甲○○遲到又有帶幾名兄弟前去，其沒有拍桌子的事情。其並
    不知道證人的電話號碼，也從來沒有打電話給證人過，如何
    一直打電話恐嚇告訴人。又9月26日當天中午其是跟另外2位
    同事去找己○○，而且沒有說出要對己○○不利的話語，且
    和解金並非是星期五晚上拿的，是其等已經替壬○○辦妥離
    婚登記在戶政事務所那邊拿的云云；被告乙○○辯稱：當天
    去派出所是因為丁○○打電話給其，其找辛○○一起去的，
    在派出所談和解時，警察都會在旁邊走動，也會過來關心和
    解情形，如有恐嚇言詞，不可能都沒聽到，本件是甲○○主
    動提要簽本票及和解書，其並未口出恐嚇小孩之事，只有講
    說不和解就會移送地檢，晚上會續留在派出所裡面，其並不
    是從頭到尾都在裡面，也會出去跟壬○○談事情於派出所是
    經過當事人同意才簽立和解書的，並沒有對甲○○以言語恐
    嚇等情事，且有些時間其並沒有在現場。而其只有前往甲○○公司1次，且係甲○○佯稱要還款，而要其與丁○○等人
    前往，但甲○○帶幾位兄弟過去，且要其將金額降到60萬元
    ，又過一、二星期後，甲○○才給付55萬元左右，其打電話
    沒有那麼多通，且電話中也沒有恐嚇，其傳簡訊是因為甲○○找其等去又不接其等之電話，簡訊內容也沒有恐嚇告訴人
    的意思。至於9月26日下午其沒有過去，因為其人在公司，
    當天晚上其只有帶離婚證人2 人去己○○住處拿錢而已，並
    沒有帶很多人去，其並未恐嚇或騷擾被害人，本案可能是甲○○因為告己○○不成，且賠償55萬元心有不甘，所以才指
    控其等云云。惟查：
  被告丁○○、乙○○2人在松安派出所內之恐嚇犯行，業據
    告訴人甲○○於檢察官偵查中指證稱：「對方還說不簽沒關
    係，並說知道我的兩個小孩學校唸哪裡，並且強調決定權在
    我。... 我到警局時，有2位男子跟我說如果我不簽和解書
    和本票，有何後果要我自己負責，要讓我名譽掃地，2個小
    孩的後果我要自己負責，那2孩子是我姊姊的小孩。... 」
    （見發查卷第6頁、偵字卷第45頁）等語，於本院審理中證
    稱：「在警察局時，被告乙○○、丁○○跟我說，這件事如
    果我不願意簽和解書跟本票，他們知道我住何處，也知道我
    的所有狀況，後果要我自己負責，我小孩的命也不止這些錢
    等語，... （有人講說兩個小孩也不止那些錢，是何人說的
    ？）只能確定是男的其中一個，但不能確定是何人。... （
    在警察局時，有無警察過來幫腔或過來？）從頭到尾都沒有
    。」等語（見本院96年3月9日審判筆錄第4、6、9頁）明確
    ，核與證人己○○於檢察官偵查中證稱：「我還聽到平頭男
    子恐嚇甲○○，要不利她的2個小孩，用台語說『妳那2小孩
    還不止這些錢』。我當時在警局很害怕，他們又很兇，我就
    不敢說什麼。」等語（見偵字卷第45、46頁），於本院審理
    中證稱：「理平頭的丁○○在派出所時是陸續進出派出所，
    與在派出所外面的壬○○在溝通，我們還沒有和解時，有一
    次丁○○從外面進來時，對甲○○說看兩個小孩也不止這些
    錢，還對我說你太太要跟你要60萬元，又走出去，還剩下乙○○、辛○○一直要我們寫和解書，乙○○說我和甲○○在
    汽車旅館的事是有罪的，要進去關，若到法院就不只拿這些
    錢，他們角色較溫和，所以沒有比較兇狠的話，辛○○一直
    勸我們和解，如果不和解的話，當天就不能回去，要進去關
    ，事情經過約1、2小時，... 因為怕會被關也擔心小孩安全
    ，才寫和解書，雖然他們說會對甲○○的小孩，但我也會怕
    ，如果不簽的話，他們也會對我的小孩怎麼樣。（你說有聽
    到丁○○講小孩的事，是丁○○從外面進來後就講的嗎？）
    丁○○一直罵甲○○，過程中才出現這句話。當時我腦中一
    片空白，只因為丁○○講這句話聲音特別大，我有嚇到，我
    才特別有印象，我也是因為這句話才簽的。（這句話是針對
    你說的嗎？）是對甲○○說的。」等語（見本院96年3月9日
    審判筆錄第11至13頁）相符，故被告丁○○辯稱：其並未對
    甲○○提到小孩之事云云，顯不可採。此外並有員警報告書
    、工作紀錄簿、富可利汽車旅館營業日報表各1件、民事和
    解書2份、本票4張、壬○○委任一統徵信公司委託書1紙（
    見偵字卷第2至4頁、第31至35頁、第38頁）在卷可資佐證，
    衡以本件告訴人甲○○雖被查獲與己○○共處於汽車旅館內
    ，然並無其他跡證可證明渠等2人有通姦之情事，若非受被
    告之出言恐嚇，其等豈有可能當晚即在派出所內同意分別以
    高額之80萬元、60萬元與壬○○和解之理？再佐以證人壬○○於本院審理中證稱：「之前我沒有錢，我有賣掉我的車子
    ，去請徵信社，並跟被告丁○○協議說如果有和解金，他們
    可以分得四成。...我是跟丁○○談的，是徵信社取得四成
    和解金，若是經過司法程序，法院判的賠償金，也是徵信社
    取得四成，我取得六成的賠償金。」等語（見本院96年4月
    13日審判筆錄第13、16頁），衡情被告丁○○受證人壬○○
    之委託而抓姦成功，其任務已經完成，理應功成身退，若非
    有和解金越高，其本身及徵信社亦可分得更高金額之預期，
    被告丁○○又豈有主動與被告乙○○積極介入本案當事人和
    解之必要？故本院認證人甲○○、己○○所為之證述應為可
    採。
  至於證人即松安派出所備勤警員張啟河於檢察官偵查時證稱
    ：「他們進所內時，我被通知要值班，他們進來有5、6人，
    ... 我有問他們要處理何案件，他們說自己會處理，我說有
    事情再找我，等我處理完失蹤人口案件找他們時，他們已經
    在寫和解書，過程約半小時左右。（和解中間有無一直陪同
    ？）沒有。我是在處理自己的案子，他們是在辦公室內談的
    。我受理案件的地方看不到他們，他們是在另外一邊，我在
    電腦桌。（和解過程中，被害人有無反應遭恐嚇？）沒有。
    我有問他們，他們說要自己處理。」等語（見偵字卷第77頁
    ），證人即警員鄭建明於檢察官偵查時亦證稱：徵信社人員
    並未在查獲現場出言恐嚇，其不清楚在派出所內情形等語（
    見偵字卷第83頁），惟證人張啟河、鄭建明雖未聽聞到恐嚇
    之語，然查警員因績效、迷信等關係，並不喜歡處理抓姦的
    事情，自有可能讓被告等與告訴人自行協調，故證人等既非
    在被告等與告訴人協調過程在場聽聞，而係各自處理自己之
    事務，自未必能親耳聽聞到恐嚇之語。況且，告訴人甲○○
    當時身處於因涉嫌通姦而被帶到警局處理之環境，對於被告
    所為恐嚇之語，未必能隨即理會而向警員告發，故其在被恐
    嚇之後並未向警員反應，亦不能據為有利被告之認定。又證
    人甲○○亦於本院審理時證稱：伊前往派出所途中並未跟警
    察提到伊可能是被冤枉的，且在警察局內，係在角落之警員
    桌，除了伊跟被告外，只有警察，並不知道有無其他人。伊
    不確定是否在警員視線範圍。如果伊出聲，警員應該可以聽
    見。和解完之後，伊請警方送伊回去，警察問伊和被告他們
    不是伊之朋友嗎，伊說不是，被告他們就說要送伊去開車，
    所以警察就說好，伊是自行同意讓乙○○、辛○○送去開伊
    的車等語（見本院96年3月9日審判筆錄第6至9頁），顯見證
    人甲○○事後會搭被告所駕駛之車輛，是因為警察有交代，
    並非出於自願甚明，況且證人甲○○既已簽立和解書、本票
    ，顯見被告業已達到其目的，亦無再對證人甲○○恐嚇之必
    要，故證人甲○○自認被告不會再行加害，又經警員同意，
    始搭被告之車輛離去，亦不能據此即認定被告並無恐嚇之情
    。
  被告丁○○等於94年9月26日下午14時左右，在己○○及其
    父母住處催討債務並出言恐嚇之犯行部分，業據證人己○○
    於檢察官偵查中證稱：「9月26日下午約2時許還恐嚇我爸媽
    ，要我出面支付60萬，我當場聽到平頭男子跟我爸媽說『己○○最好不要出去，不然會發生什麼事情都不知道』。...
    他們94年9月26日去我家找我，約下午2時許1次，另外是晚
    間11時來。他們第1次來我在房間內，第2次我在客廳，2次
    我都在家。下午還有我父母及我等人。晚上是一樣。（何時
    付錢？）94年9月29或是30日，是我和壬○○離婚那天。付
    款60萬元。下午是林姓男子還有李姓男子，我認的出來。他
    們來我家是咬牙切齒，我媽媽關上門窗要我不要出去，他們
    對我爸媽說「最好你兒子不要出門，若是出門你就知道」我
    在房內是聽到如此，我出來後他們說話就還好，還說晚上會
    再來。」等語（見偵字卷第46、98頁），於本院審理中證稱
    ：「94年9月26日... 下午約14時許，我在房間裡面休息，
    我母親就匆忙到我房間來，說外面有3名男子到我家來，...
    我有出去，該林姓男子（即被告丁○○）說，我叫證人甲○○去報警如何的，口氣就很不好，... （該3名男子即被告
    乙○○、被告丁○○還有1人我不認識）被告丁○○要走的
    時候，他跟我父母說，叫你兒子小心一點，不然到時候你就
    知道了，當時我已經從房間出來了，我父親有跟他們說那是
    我跟證人壬○○的事情，外人不要插手，但是他們就很不高
    興。...（被告乙○○當日下午有無說什麼話？）話是被告
    丁○○說的，但是我認為他們3人都是在一夥的。...（你出
    來之後，你有無跟該3人交談？）有，被告丁○○就說我叫
    證人甲○○去報警等等，我說我的事情我跟我太太解決，要
    他們不要插手，被告乙○○就在講60萬元的事情，後來他們
    就走了。」等語（見本院96年4月13日審判筆錄第4、5、7頁
    ）明確，核與證人即己○○之父母丙○○、戊○○於檢察官
    偵查中證稱：「94年9月25日（應為26日）林先生說若我兒
    子不給錢，就不要出門，出門就要砍手砍腳。... （林先生
    何時恐嚇你？）94年9月25日（應為26日）下午3點左右，他
    們來時口氣非常不好。」等語（見偵字卷第89至90頁），證
    人戊○○於本院審理中證稱：「於94年9月25日（應為26 日
    ）下午約2點多，我睡完午覺，我看到有2、3個陌生人在我
    家附近觀望，我太太去問他們有什麼事情，他們說，我兒子
    欠他們錢，因為口氣不好，我太太很害怕，所以將我家的對
    外門都鎖起來，後來被告丁○○有站在我家浴室外面向我說
    ：己○○，你叫他出來，不要再躲了，你再躲就都不要出來
    ，若出來就要給你好看。我就跟被告丁○○說那是我兒子及
    我媳婦的事情，他就說你媳婦的事就是他的事，之後，他們
    就走了。... （該3人）有的，就是在庭的被告乙○○、被
    告丁○○，還有1人我不認識，沒有在庭上。（當天下午該3
    人來找你時，你兒子在何處？）我不知道我兒子在家裡何處
    ，但是我知道他有在家裡，我有叫他出來處理事情，後來我
    兒子有出來讓我兒子隔著浴室的窗戶與該三人談，我就去燒
    開水，後來他們就走了。...（他們這麼說，你是否會害怕
    ？）我是會擔心，也有壓力，我怕會出事情。」等語（見本
    院96年4月13日審判筆錄第9、10頁），證人丙○○於本院審
    理中證稱：「當天是94年2月... 26日，確定是星期一，那
    天中午約2、3點左右，我看到有3人站在我家旁邊的龍眼樹
    下，我就去問該3人（即被告乙○○、被告丁○○及1人我不
    認識）有什麼事情，被告丁○○說我兒子欠他們錢，ＭＯＮ
    ＥＹ你懂嗎？我說我不知道什麼是ＭＯＮＥＹ，他就說錢，
    你不知道嗎，我就趕快把鐵門都關起來，他就說你不要怕，
    報警也沒用，法律他很懂。我鐵門關下來之後，他們就跑到
    浴室外面打開窗戶，當時我正好走到浴室，被告丁○○說：
    你兒子都不要出門，出門遇到，你就知道。他這樣說我很怕
    ，因為我就靠這2個兒子養老，我就不回應他，他就走了。
    ... （當天下午經過的時間約多久？）約1個多小時，他們
    走的時候有說晚上還要來。...（他們說晚上還要來，有沒
    有說要做什麼事？）沒有說。...（當時你兒子跟他們講話
    ，是否有跟你講話那般大聲？）有的，他跟我兒子說一樣的
    話，他對我兒子說：錢拿來，如果錢沒有拿來，你就知道，
    你不要出門，出門你就知道。」等語（見本院96年4月13 日
    審判筆錄第10至12頁）相符，顯見被告丁○○確有上開恐嚇
    之言詞，其辯稱並未出言恐嚇云云，自不足採。又證人己○○確有於94年9月30日上午11時30分左右，在其上開住處給
    付現金60萬元予壬○○換回1張60萬元之本票並當場將本票
    撕掉等情，亦經證人謝敏詳於警詢中供述明確（見偵字卷第
    29至30頁），且有離婚協議書1紙、戊○○在臺中市農會農
    會活期存款存摺1份（見偵字卷第56至58頁），更足堪認定
    證人己○○及其父母，係因被告丁○○之恐嚇言詞而將本票
    上之債務還清。
  被告丁○○於94年9月底某日，到告訴人甲○○所任職之公
    司討債，並在電話中對甲○○出言恐嚇，被告乙○○再以電
    話簡訊恐嚇告訴人甲○○等情，業據證人即告訴人甲○○於
    檢察官偵查中證稱：「他們從94年9月16日開始打電話給我
    。（庭呈簡訊內容，寄件者乙○○，內容為「妳是故意不接
    電話嗎？如果妳要繼續裝瘋子！後果自行負責。」）因為他
    們不斷跟我騷擾，所以我到9月底拿錢給他們。」等語（見
    偵字卷第94頁），於本院審理中證稱：「後來他們還有去公
    司，第1次我不在，丁○○用公司的電話打電話給我，我同
    事說他有帶人去，乙○○、辛○○有無去我不知道。他們去
    公司共2次，第1次我不在，第2次是壬○○帶乙○○、丁○○及幾個男子去，2次都是要我履行本票債務，第1次我們同
    事說他們講的話很狠，口氣很不好，要我同事一定把我找出
    來，在電話中的口氣很不好，丁○○要我不要裝肖仔，他說
    法律程序他要走，錢也要跟我拿。傳簡訊部分就如同卷內照
    片所示。」等語（見本院96年3月9日審判筆錄第4頁）明確
    ，核與證人即南山人壽臺中區通訊處業務主任李俊良於檢察
    官偵查中證稱：「我碰過一次，約94年9月下旬發生的事情
    ，有1位男子，他看起來像討債集團人員，還理平頭，他來
    公司，2小弟坐在公司椅子上抽菸，說要找甲○○... 接通
    後他們跟甲○○通話，說票要如何處理，還說不處理就試看
    看。他們口氣很差，很大聲，說完電話就走了，還將菸蒂隨
    意棄置。... 我只有聽到他們在電話中跟甲○○說『妳不要
    裝傻』、『若是拿不出錢，就走著瞧』。他們口氣非常兇，
    我認為他們有威脅或是恐嚇行為。」等語（見偵字卷第
    106、107頁），證人即南山人壽業務代表許遊慶於檢察官偵
    查中證稱：「我有聽到第1次的情形，跟李俊良說的一樣。.
    .. 我聽他們說『錢的事情如何處理』、『不要再裝傻』、
    『若是不處理，妳再試看看』，他們表達方式真的像討債集
    團，口氣非常兇。」等語（見偵字卷第106、107頁）相符，
    並有簡訊照片2張在卷可稽（見偵字卷第102頁），足見告訴
    人甲○○此部分之指證信而有據，應堪採信。
  按以自己共同犯罪之意思，參與實施犯罪構成要件以外之行
    為，或以自己共同犯罪之意思，事先同謀，而由其中一部分
    人實施犯罪之行為，均為共同正犯（參照司法院大法官會議
    釋字第109號解釋）。本件依上開證據，固無法證明被告乙○○在松安派出所、證人己○○住處外、證人甲○○公司內
    等處，有親自對證人甲○○、己○○、丙○○、戊○○出言
    恐嚇之行為，惟被告乙○○與丁○○既同在松安派出所參與
    協調，並同往證人己○○住處外討債，卻對被告丁○○出言
    恐嚇部分不僅不加以制止，甚至還負責以電話簡訊恐嚇證人
    甲○○，參酌其2人當時又同係一統徵信公司之職員，則彼
    等以自己共同犯罪之意思，事先同謀，而推由被告丁○○實
    施恐嚇行為，彼此間有犯意聯絡及行為分擔甚明。又本件被
    告於上揭時地所稱「後果自行負責！」之言語，於社會慣用
    語上，已足以解釋為加害生命、身體之通知，客觀上已足使
    一般人心生畏怖，在主觀上亦已使告訴人心生畏懼，並已達
    危害其生命、身體安全之程度。從而本件事證明確，被告丁○○、乙○○之恐嚇犯行均堪予認定，應依法論科。
三、論罪科刑部分：
(一)新舊法之比較
    被告丁○○、乙○○行為後，刑法及刑法施行法部分條文業
    經修正，於94年2月2日經總統以華總一義字第09400014901
    號令公布，並於95年7月1日施行。新刑法第2條第1項規定：
    「行為後法律有變更者，適用行為時之法律，但行為後之法
    律有利於行為人者，適用最有利於行為人之法律。」此規定
    旨在規範行為後法律變更所生新舊法比較適用之準據法，本
    身尚無新舊法比較適用之問題，於新法施行後，應一律適用
    新法第2條第1項規定之「從舊從輕原則」為比較。修正後刑
    法第2條第2項，則為同條第1項之特別規定，於新刑法施行
    後，關於非拘束人身自由之保安處分，應依修正後刑法第2
    條第2項之規定，適用裁判時之法律。而修正後刑法第2條第
    1項係採從舊從輕原則，適用最有利於行為人之法律。既曰
    法律，自較刑之範圍為廣；除法律有特別規定者（如修正後
    刑法第2條第2項非拘束人身自由之保安處分適用裁判時法，
    修正後刑法施行法第9條之3規定之情形），應依其規定；或
    事關執行之緩刑之宣告，或犯罪在刑法修正施行前，自首在
    刑法施行後之自首部分，或程序之規定（程序從新，如刑法
    第40 條沒收宣告之程序規定），應適用裁判時之修正後刑
    法之規定外；依修正後刑法第2條第1項比較時，應基於「罪
    刑綜合比較原則」及「擇用整體性原則」，就罪刑有關之共
    犯、未遂犯、連續犯、牽連犯、結合犯，以及累犯加重，自
    首減輕暨其他法定加減原因（如身分加減）與加減例等一切
    情形，綜其全部之結果而為比較後，整個之適用，不能割裂
    而分別適用有利益之條文。關於易科罰金之折算標準、易服
    勞役之折算標準及期限、罰金與死刑是否併予執行、多數有
    期徒刑定應執行之刑時之最高刑期之限制等之修正，事涉行
    為人易刑折算標準金額之多寡與期限之長短及定執行刑時能
    否就罰金刑併予執行或有期徒刑定應執行之刑時最高度之限
    制，亦均屬依修正後刑法第2條第1項所應比較適用法律之範
    圍。拘束人身自由之保安處分，並非屬修正後刑法第2條第2
    項規定應適用裁判時法之範圍，除有特別規定者外，亦屬應
    依修正後刑法第2條第1項比較適用之法律；從刑附屬於主刑
    ，除法律有特別規定者外，依主刑所適用之法律（以上有最
    高法院95年5月23日刑事庭第8次會議決議及最高法院24年上
    字第4634號、24年上字第5292 號、27年上字第2615號判例
    意旨參照）。是被告丁○○、乙○○2人行為後，下列法律
    業經修正，茲比較如下：
 １.修正前刑法第28條規定：「二人以上共同實施犯罪之行為者
    ，皆為正犯。」修正後刑法第28條規定：「二人以上共同實
    行犯罪之行為者，皆為正犯。」依上開條文之立法說明，乃
    在於修正共同正犯之參與類型，以「實行」概念下之共同參
    與行為始足當之，且無礙於共謀共同正犯之成立。是修正後
    刑法第28條規定之共同正犯，基於個人責任原則及法治國人
    權保障，限於直接從事構成犯罪事實之行為者（含共謀共同
    正犯），排除「陰謀共同正犯」及「預備共同正犯」之類型
    ，則修正後之共同正犯之可罰性要件之範圍業已限縮，應以
    修正後之規定較有利於行為人，惟被告等既係直接從事構成
    犯罪事實之行為，就本件被告等成立共同正犯參與樣態而言
    ，適用新舊刑法結果並無二致，且整體比較結果，依新刑法
    第2條第1項前段之規定，仍應適用被告行為時之舊刑法（最
    高法院95年度台上字第6325號判決參照）。
 ２.被告行為後，刑法第55條關於想像競合犯雖亦有修正，修正
    前刑法第55條規定：「一行為而觸犯數罪名，或犯一罪而其
    方法或其結果之行為犯他罪名者，從一重處斷」；修正後第
    55條則規定：「一行為而觸犯數罪名者，從一重處斷。但不
    得科以較輕罪名所定最輕本刑以下之刑」。亦即修正後，仍
    保留有關想像競合犯之規定，但在科刑上有所限制，然此科
    刑之限制僅係法理之明文化，非屬法律之變更，自無比較新
    舊法之問題（最高法院95年度第8次刑事庭會議決議五、(二
    ) 之意旨參照）。
 ３.被告行為後，刑法第56條關於連續犯之規定業已刪除，是被
    告犯後法律已有變更，而本件被告於舊法時期所犯之多次恐
    嚇罪，依修正施行前刑法第56條之規定，為連續犯，應各以
    恐嚇罪論以1罪，並得加重其刑至2分之1；而依修正施行後
    之刑法，並無連續犯之規定，且依新法應各別多次論斷之結
    果〈即數罪併罰〉，其刑度顯較修正前應依刑法第56條之規
    定以1連續恐嚇罪為重，經比較新舊法結果，應依刑法第2條
    第1項前段之規定，以被告行為時之規定較有利於被告，而
    適用修正施行前之刑法第56條規定，論以連續恐嚇罪。
 ４.修正後刑法施行法增訂第1條之1規定：「中華民國94年1月7
    日刑法修正施行後，刑法分則編所定罰金之貨幣單位為新臺
    幣。94年1月7日刑法修正時，刑法分則編未修正之條文定有
    罰金者，自94年1月7日刑法修正施行後，就其所定數額提高
    為30倍。但72年6月26日至94年1月7日新增或修正之條文，
    就其所定數額提高為3倍」；另刑法第33條第5款修正為：「
    主刑之種類如下：五、罰金：新臺幣1千元以上，以百元計
    算之」。是修正後，刑法第305條恐嚇罪之法定罰金刑最高
    額上限雖無變更，惟最低額下限則提高為新臺幣1千元，比
    較修正前、後之刑法，自以行為時關於法定罰金刑之法律較
    有利被告。再罰金刑之加重，依修正後刑法第67條規定，其
    最高度及最低度同加重之，較修正前刑法第68條規定僅加重
    最高度，為不利於被告，依刑法第2條第1項規定，亦以舊法
    為有利於被告。
 ５.新修正刑法第57條關於科刑時應審酌之事項，其中修正後刑
    法第57條第7款：「犯罪行為人與被害人之關係」，係將修
    正前同法第8款「犯人與被害人『平日』之關係」之「平日
    」一語刪除，擴大犯罪行為人與被害人在犯罪行為上之關係
    ，亦屬科刑時應予考慮之標準。修正後同法第8款並增列「
    犯罪行為人違反義務之程度」，此均屬法院就刑之裁量審認
    標準之明文化，非屬法律之變更，自無新修正之刑法第2條
    第1項規定之適用。
 ６.綜上，本案經綜合比較結果，認被告行為後之刑法修正條文
    非較有利於被告，故依刑法第2條第1項前段規定，應整體適
    用修正前之刑法及罰金罰鍰提高標準條例有關之規定。
(二)核被告丁○○、乙○○所為，均係犯刑法第305條之恐嚇危
    害安全罪。被告2人與其餘之不詳姓名成年男子間，就上開
    犯行部分，有犯意聯絡及行為分擔，均為共同正犯。被告等
    在己○○住處同時恐嚇己○○、戊○○、丙○○3人，係一
    行為觸犯數罪名，為想像競合犯，應依刑法第55條前段之規
    定從一重處斷。被告2人先後多次恐嚇被害人甲○○及同時
    恐嚇被害人己○○、戊○○、丙○○等犯行，時間緊接，方
    法相同，觸犯構成要件相同之罪，顯係基於概括犯意所為，
    為連續犯，應依修正前刑法第56條之規定，以1罪論，並依
    法加重其刑。爰審酌被告乙○○前有賭博、妨害自由前科，
    被告丁○○有傷害前科，有臺灣高等法院被告前案紀錄表2
    件在卷足憑，其等為貪圖和解成立後可分得之利益，竟連續
    恐嚇甲○○、己○○、戊○○及丙○○等人，且又到甲○○
    所任職之公司擾亂甲○○之生活及同仁間上班之情緒，行止
    殊不足取，對被害人造成之損害非輕，且犯後否認犯行，態
    度不佳，未見悔意，暨被告僅有口頭恐嚇，並無其他犯行等
    一切情狀，認檢察官對被告具體求刑有期徒刑9月，尚嫌過
    重，而分別量處如主文第1、2項所示之刑。又行為後法律有
    變更者，適用行為時之法律。但行為後之法律有利於行為人
    者，適用最有利於行為人之法律，刑法第2條第1項定有明文
    ；查被告行為時之刑法第41條第1項前段規定：「犯最重本
    刑為5年以下有期徒刑以下之刑之罪，而受6個月以下有期徒
    刑或拘役之宣告，因身體、教育、職業、家庭之關係或其他
    正當事由，執行顯有困難者，得以（銀元）1元以上3元以下
    折算1日，易科罰金。」，又其行為時之易科罰金折算標準
    ，修正前罰金罰鍰提高標準條例第2條前段（該第2條全文已
    於95 年5月17日公布刪除，並自95年7月1日施行）規定，就
    其原定數額提高為100倍折算1日，則本件被告行為時之易科
    罰金折算標準，應以銀元300元折算1日，經折算為新臺幣幣
    值後，應以新臺幣900元折算為1日；惟於94年1月7日修正，
    同年2月2日公布，95年7月1日施行之新刑法第41條第1項前
    段規定：「犯最重本刑為5年以下有期徒刑以下之刑之罪，
    而受6個月以下有期徒刑或拘役之宣告者，得以新臺幣1000
    元、2000元或3000元折算1日，易科罰金。」，經比較修正
    前後之易科罰金折算標準，以修正前之刑法第41條前段之規
    定，較有利於被告，故經比較上開新舊法規定，依刑法第2
    條第1項前段，應適用修正前刑法第41條第1項前段規定，定
    其易科罰金之折算標準。
四、公訴意旨另以：被告丁○○、乙○○等，有於94年9月26日
    晚上左右，在己○○及其父母住處催討債務並出言恐嚇之犯
    行，另有持續以電話、簡訊及到甲○○任職之公司騷擾等恐
    嚇犯行，因認其2人此部分所為亦涉犯恐嚇罪嫌等語。惟查
    ：
　被告丁○○、乙○○等人，雖有於94年9月26日晚上，前往
　　證人己○○及其父母住處催討債務，惟並無人口出恐嚇之字
    眼，此業據證人己○○於檢察官偵查中證稱：「9月26日晚
    上11時有一群人到我家要錢，要我拿出60萬還逼我離婚，若
    不離婚要拿出500萬。一直跟我爸媽說若不離婚就鬧到法院
    去。我於94年9月30日已經付款60萬，而且已經辦理離婚。
    ... 晚上還是林姓、李姓還有一女子進來我家，他們是我前
    妻壬○○帶來的，結果林姓男子說他法律很懂，我和甲○○
    在旅館內是犯法的，我們必須拿60萬元出來，叫警察來也沒
    用。外面還有一堆人。」等語（見偵字卷第46、98頁），於
    本院審理中證稱：「他們3人（即被告乙○○、被告丁○○
    、被告辛○○）約晚上11點多又到我家，被告乙○○就拿出
    60萬元之本票，說我欠他們錢，他們有說一些有污辱到我父
    親的話語，說你們生這個兒子如何的，且被告丁○○說他很
    懂法律，我們去報警也沒有用，因為我不敢說話，我父親就
    要給他們60萬元，我父親及我又簽發一張60萬元的本票，舊
    的那張就撕毀，後來被告乙○○就說要我跟我太太離婚，我
    說我不要，被告辛○○說不要離婚可以，但是要拿500 萬出
    來，我說500萬我慢慢賺，我每個月可以分期給證人壬○○
    ，但是他們都在那裡笑我沒有辦法賺取到500萬元，之後被
    告乙○○就打電話叫外面2個陌生男子進來，說該2人是離婚
    證人，要我簽立離婚證書，後來我有簽名，但是在我簽名之
    前，我妹妹有打家裡的電話給我，說我家外面有5、6名陌生
    人在外面。... （當天晚上來的時候，是否有到客廳？在場
    之人有何人？）有進到客廳，在場的有證人壬○○及其父母
    親，及證人壬○○的三姐、五姐、五姐夫及我父母親、我三
    姨丈、及我三姨、我父親的朋友、我妹妹、及被告3人及我
    本人。（你剛才證述當天晚上有換票及簽署離婚協議書是否
    如此？）是的。」等語在卷（見本院96年4月13日審判筆錄
    第4、5、7頁），核與證人即己○○之父母丙○○、戊○○
    於檢察官偵查中證稱：「壬○○於94年9月25日（應為26 日
    ）晚上叫一個林先生及2、3個人過來，說要拿60萬元，他們
    說我兒子簽了60萬元的本票，要我們給錢，他們要我再重新
    簽一張本票，並把舊的本票撕掉，金額相同。（他們講話的
    口氣如何？）很差，結果他們錢拿走後，就說要離婚。」等
    語（見偵字卷第89頁），證人丙○○於本院審理中證稱：「
    （當晚如何答應給付金額？）星期一晚上同意要給他們錢，
    當晚我女兒回家後，有打電話來說：外面還有很多人，要我
    小心。當晚同意給他們錢後，丁○○就開口講要離婚的事，
    當場就寫離婚協議書，星期五上午被告丁○○等人就來拿錢
    了。」等語（見本院96年4月13日審判筆錄第12頁）相符，
    故本件尚不能以被告丁○○、乙○○有去找己○○催討債務
    ，遽認其2人即有恐嚇之犯行。
  被告丁○○、乙○○雖有於94年9月底某日，與壬○○等人
    前往證人甲○○任職之公司催討債務，惟告訴人甲○○於檢
    察官偵查中證稱：「（徵信社人員去過妳公司幾次？）2次
    ，我不知道他們名字，他們第1次去時我不在公司，他們叫
    我同事打電話給我，他們是來要本票的錢。我同事說他們有
    拍桌子很兇，還說一定要找我，同事打電話時，我說我不認
    識他們，為何跟我要錢，他們說是受壬○○委託來跟我拿錢
    。第2次是壬○○帶他們一起去公司辦公室，直接跟我要錢
    ，還找像流氓的人來，說寫什麼委託書，壬○○是在辦公室
    說她已經全權交給朋友處理，沒有說是徵信社，我認得1位
    是乙○○及他太太，還有1位理平頭男子。... （拿錢那次
    ，他們有無態度惡劣？）那次因為他們很兇，我們樓下管理
    員有派男生來，我們跟他們說他們沒有權利拿錢，他們發現
    沒有辦法拿到錢，就走了。」等語（見偵字卷第93頁），證
    人即南山人壽業務經理劉曉玫於檢察官偵查中證稱：「我碰
    過1次跟李俊良不同。那是一開始就是壬○○一進來就坐在
    公用椅子上，她沒理會公司人員，一直聊她們的事情，約15
    分鐘後，有2、3人進來，也是全身穿黑衣服，... 他們對甲○○口氣及態度都不好。他們都是言語上交談，沒有動作，
    我聽不清楚。... 那次實際上我沒聽到甲○○跟他們對話，
    我有聽到壬○○在等甲○○的時候說的話，類似『不要臉』
    、『還敢在南山人壽上班』」等語（見偵字卷第106、107頁
    ），證人許遊慶於檢察官偵查中證稱：「第2次我是在休息
    ，他們進來時我在午休... 我隱約聽到壬○○斥罵甲○○說
    她不要臉」等語（見偵字卷第106、107頁），依上開證人之
    證述，被告丁○○、乙○○於該次前往甲○○公司討債之過
    程，雖口氣及態度均不善，但並無證據顯示彼等有出言恐嚇
    告訴人甲○○之情事。
  至於被告丁○○、乙○○被訴對證人甲○○以電話、簡訊騷
    擾恐嚇等犯行部分，雖經證人甲○○於本院審理中證稱：「
    （電話催帳過程？）3個人都有輪流打電話，我有跟他們3個
    說我有按鈴申告，且我有跟他們說可以去進行法律途徑，但
    是他們講說法律程序可以跟你走，但錢他們也要，他們在電
    話中說，要不然我不要出門，不然後果自行負責，時間大致
    在9月14日到9月底，我是在10月初付款後他們就沒有再打來
    ，他們總共打了約90通，因為持續半個月，平均每個人大概
    打了30通。」等語（見本院96年3月9日審判筆錄第4、5頁）
    ，惟其又證稱：「（方才說電話共90幾通，有無證據？）無
    。（妳在偵查時，表示簡訊有7、8通，為何指提供兩則？）
    我有全部提供，可能是檢察官認為比較重要的，所以只留了
    2則，另外幾通是語氣比較和緩，要我準備好錢後通知他們
    。（90幾通電話你都有接？）90通幾乎都有接通，其他沒有
    接的是，我關機所以我不知道有多少。（你說電話中有人撂
    狠話，是何人？）兩個男的都有講，女的也有講，但沒有那
    麼狠，女的只是說要走法律途徑，法律程序他們也懂，後果
    要我自行承擔。... 他們都分別使用不同的行動電話。」等
    語（見本院96年3月9日審判筆錄第7至9頁），是此部分除證
    人即告訴人甲○○之供述外，並無其他證據可供佐證。
  綜上所述，本件既無證據顯示被告丁○○、乙○○有此部分
    公訴意旨所指之恐嚇犯行，此外復查無其他積極證據足資認
    定被告2人涉有此部分恐嚇告訴人之犯行，既不能證明其等
    犯罪，惟檢察官認此部分與前開論罪科刑部分有連續犯之裁
    判上一罪關係，爰不另為無罪之諭知。
五、被告辛○○部分：
　公訴意旨略以：被告辛○○與被告丁○○、乙○○共同基於
    恐嚇危害他人安全之概括犯意聯絡，而有於94年9月13日23
    時左右，在松安派出所內，對告訴人甲○○為恐嚇行為，因
    認被告辛○○涉犯刑法第 305 條恐嚇危害於安全罪嫌等語
    。
  按犯罪事實應依證據認定之，無證據不得認定犯罪事實；不
    能證明被告犯罪者，應諭知無罪之判決，刑事訴訟法第154
    條第2項、第301條第1項前段分別定有明文。又告訴人之告
    訴，係以使被告受刑事訴追為目的，是其陳述是否與事實相
    符，仍應調查其他證據以資審認（最高法院52年台上字第
    1300號判例意旨參照）。次按刑事訴訟法上所謂認定犯罪事
    實之證據，指足以證明被告確有犯罪行為之積極證據而言，
    該項證據必須適合於被告犯罪事實之認定，始得採為斷罪之
    資料（最高法院69年台上字第4913號判例意旨參照），如未
    能發現相當證據，或證據不足以證明，自不能以推測或擬制
    之方法，為裁判基礎（最高法院40年台上字第86號判例意旨
    參照）。且認定不利於被告之事實，須依積極證據，苟積極
    證據不足為不利於被告事實之認定時，即應為有利於被告之
    認定，更不必有何有利之證據（最高法院30年上字第816號
    判例意旨參照）。又事實審法院對於證據之取捨，依法雖有
    自由判斷之權，然積極證據不足證明犯罪事實時，被告之抗
    辯或反證縱屬虛偽，仍不能以此資為積極證據應予採信之理
    由（最高法院30年上字第482號判例意旨參照）。
  訊據被告辛○○堅詞否認有何恐嚇犯行，辯稱：伊先生乙○○在徵信社工作，伊跟乙○○剛好一同在外面吃飯，所以一
    同去派出所，伊在警局談論過程中，並未做什麼事，只是陪
    同在伊先生乙○○旁邊，只有插話說壬○○稱如果錢給太少
    ，她要提妨害家庭告訴，伊並未對甲○○說什麼話，亦未跟
    警察說過伊是甲○○的朋友，伊是跟壬○○去報案。和解書
    是在派出所時，他們講到最後有共識時，才寫的，所以是他
    們答應時才寫和解書，如果他們不答應根本沒有辦法勉強他
    們寫，如果當天她有在派出所被恐嚇，員警在旁邊為何不直
    接報案，迄之後才提告訴說她被恐嚇，所以其所述不實等語
    。
  本件檢察官認被告辛○○涉有恐嚇犯行，無非以告訴人甲○○之指訴、證人己○○之證述及民事和解書、本票等資為依
    據。然證人甲○○於檢察官偵查中，自始至終均未指稱被告
    辛○○有何對其恐嚇之話語，且其於本院審理中又證稱：「
    女的（即被告辛○○）一直進進出出，我不知道她在做何事
    ，她一直叫我簽，還說她在律師事務所上班，我簽了對我比
    較好。（辛○○是如何說服你說要簽本票的，為何你認為她
    是共犯？）在警察局時，我認為他們男的一邊扮黑臉，辛○○女的一邊扮白臉，男的講完話之後，女的就說我最好照做
    ，不然他們真的會這樣做，要我要想清楚，是否可以承擔這
    樣的後果，因為在警察局，警察都沒有過來，他們三人一言
    一語的，我就只好簽了，我怕他們真的會對小孩不利，所以
    我認為他們都是一夥的。... （和解金額是如何成立的？）
    一開始說是要貳佰萬，後來辛○○說快要十二點了，要快點
    讓他結束，在去跟壬○○確認，然後決定捌拾萬。（確認捌
    拾萬之後，何人跟你簽和解書？）辛○○。」等語（見本院
    96年3月9日審判筆錄第4、6頁），是依證人甲○○之上開陳
    述，其僅係因被告辛○○於派出所協調時在場並表示意見，
    即推定被告辛○○有與被告丁○○等人具有犯意之聯絡，是
    此部分核屬證人甲○○之推測之詞，自不得採為不利被告辛○○之認定。此外，證人己○○於檢察官偵查及本院審理中
    ，亦均未有任何不利被告辛○○之證述，而證人己○○、甲○○與壬○○所簽署之民事和解書、本票等證據，亦不足以
    認定被告辛○○有何恐嚇之犯行，實難執上開證據，而為不
    利被告辛○○之認定。
  綜上所述，被告辛○○所辯伊不曾在松安派出所內恐嚇告訴
    人甲○○等語，堪予採信。此外查無足認被告辛○○確有檢
    察官所指上揭與被告乙○○、丁○○共同為恐嚇犯行之直接
    證據，而檢察官所提之證據，於一般經驗上亦未能將有利被
    告辛○○之其他合理情況逕予排除。從而被告辛○○是否確
    有與被告乙○○、丁○○共犯刑法第305條之恐嚇犯行，仍
    有合理懷疑存在，尚未達到有罪判決之確定心證。此外復查
    無其他積極證據足資證明被告辛○○犯罪，揆諸首揭說明，
    本件犯罪猶屬不能證明，自應為被告辛○○無罪之諭知。
據上論斷，應依刑事訴訟法第299條第1項前段、第301條第1項，
刑法第2條第1項前段、修正前刑法第28條、第56條、第41條第1
項前段，刑法第305條、第55條前段，刪除前罰金罰鍰提高標準
條例第2條、第1條前段，判決如主文。
本案經檢察官庚○○到庭執行職務。
中　　華　　民　　國　　96　　年　　5 　　月　　11　　日
               刑事第四庭  審判長法　官　 林宜民
                                 法　官　 許惠瑜
                                 法　官　 柯雅惠
上正本證明與原本無異。
如不服本判決，應於送達後十日內向本院提出上訴狀（須附繕
本），上訴於台灣高等法院台中分院。
                                 書記官   吳淑願
中　　華　　民　　國　　96　　年　　5 　　月　　11　　日
附錄本案論罪科刑法條全文：
中華民國刑法第305條（恐嚇危害安全罪）
以加害生命、身體、自由、名譽、財產之事，恐嚇他人致生危害
於安全者，處2年以下有期徒刑、拘役或3百元以下罰金。
